【裁判字號】    95,訴,647
【裁判日期】    950613
【裁判案由】    毒品危害防制條例
【裁判全文】
臺灣高雄地方法院刑事判決               95年度訴字第647號
公  訴  人  臺灣高雄地方法院檢察署檢察官
被      告  甲○○
上列被告因毒品危害防制條例案件，經檢察官提起公訴（95年度
毒偵字第180 號）及移送併辦（95年度毒偵字第2960號），本院
依簡式審判程序，判決如下：
    主  文
甲○○連續施用第一級毒品，累犯，處有期徒刑拾月。扣案第一
級毒品海洛因包（合計淨重壹點零捌公克、空包裝重零點捌貳
公克；含包裝袋只）沒收銷毀之。又連續施用第二級毒品，累
犯，處有期徒刑肆月。應執行有期徒刑壹年，扣案第一級毒品海
洛因包（合計淨重壹點零捌公克、空包裝重零點捌貳公克；含
包裝袋只）沒收銷毀之。
    事  實
一、甲○○前於民國84年間因肅清煙毒條例案件，經本院以84年
    度訴字第3363號判決有期徒刑3 年6 月確定，經入監服刑，
    於93年7 月24日縮短刑期假釋出監，同年10月15日縮刑期滿
    未經撤銷假釋，視為執行完畢。又於89年間因施用毒品案件
    ，經本院以89年度毒聲字第6377號裁定令入戒治處所施以強
    制戒治，因戒治期間屆滿3 月，成效良好，復經本院以90年
    度毒聲字第275 號裁定停止戒治，所餘戒治期間交付保護管
    束，嗣於90年8 月13日保護管束期滿，以執行完畢論，並經
    臺灣高雄地方法院檢察署檢察官以90年度戒毒偵字第941 號
    案件為不起訴處分確定。惟甲○○未能警惕並戒絕毒癮，於
    上開強制戒治執行完畢後5 年內，復分別基於施用第一級毒
    品海洛因及第二級毒品甲基安非他命之概括犯意，自94年12
    月1 日晚上10時許起，至同年3 月23日晚上某時許止，在其
    工作之中國鋼鐵股份有限公司工作場所或其上址住處內，以
    將海洛因置於香菸內點燃吸食、將甲基安非他命置於玻璃球
    內燒烤吸食之方式，施用海洛因及甲基安非他命多次，其中
    海洛因施用頻率約每日1 次，甲基安非他命施用頻率約每月
    1 次。嗣於94年12月2 日上午11時40分許，在高雄縣林園鄉
    ○○○路206 巷口為警攔檢查獲，並自其身上扣得海洛因2
    包（合計淨重0.31公克，空包裝重0.52公克）；又於95 年3
    月24日下午1 時40分許，在高雄縣林園鄉○○村○○路155
    號前為警查獲，並自其身上扣得海洛英1 包（淨重0.77公
    克，空包裝重0.30公克）。
二、案經高雄縣政府警察局林園分局報告臺灣高雄地方法院檢察
    署檢察官偵查起訴及移送併辦。
    理  由
一、本件被告甲○○所犯係死刑、無期徒刑、最輕本刑為3 年以
    上有期徒刑以外之罪，其於本院準備程序中就被訴事實為有
    罪之陳述，經告知簡式審判程序之旨，並聽取公訴人及被告
    之意見後，合議庭裁定由受命法官獨任進行簡式審判程序。
二、上開犯罪事實，業經被告於本院審理中自白不諱，且被告於
    94年12月2 日及95年3 月23日分別為警查獲後，經提供乾淨
    空瓶由其親自排放尿液並在其面前封緘送驗結果，均呈嗎啡
    及甲基安非他命陽性反應，此有高雄縣政府警察局林園分局
    查獲毒品嫌疑人代號與真實姓名對照表（代號林偵0311、林
    偵0104）、臺灣檢驗科技股份有限公司94年12月14日及95年
    4 月4 日濫用藥物尿液檢驗報告各2 紙附卷可按，而被告身
    上先後查扣白粉2 包及1 包經送法務部調查局鑑定結果，均
    含第一級毒品海洛因成分（其中第1 次查獲2 包合計淨重
    0.31公克，空包裝重0.52公克；第2 次查獲1 包淨重0.77
    公克，空包裝重0.30公克），有高雄縣政府警察局林園分局
    搜索扣押筆錄、扣押物品目錄表及法務部調查局調科壹字第
    220022313 號及第000000000 號鑑定通知書各2 紙在卷可稽
    ，並有卷附查獲照片2 張可資佐證，堪認被告之自白與事實
    相符。被告前因施用毒品案件，業經強制戒治之治療程序，
    並經檢察官為不起訴處分確定，已詳如事實欄所載，此有臺
    灣高等法院被告前案紀錄表1 份在卷可查，其於強制戒治執
    行完畢後5 年內，再犯本件施用毒品之罪，事證明確，犯行
    均堪認定，自應依法論科。
三、查海洛因及甲基安非他命分別為毒品危害防制條例第2 條第
    2 項第1 、2 款所定第一級與第二級毒品，均不得施用、持
    有。核被告所為，係犯同條例第10條第1 項之施用第一級毒
    品罪及同條第2 項之施用第二級毒品罪。被告持有海洛因及
    甲基安非他命進而施用，其持有之低度行為均應為施用之高
    度行為所吸收，不另論罪。被告先後多次施用海洛因及甲基
    安非他命之行為，時間緊接，犯罪構成要件相同，顯均係基
    於概括犯意反覆為之，均為連續犯，應依刑法第56條之規定
    以一罪論，並均加重其刑。被告所犯上開2 罪，犯意各別，
    犯罪構成要件互殊，應予分論併罰。檢察官移送併辦部分與
    起訴事實有連續犯之裁判上一罪關係，為起訴效力所及，本
    院自應一併審理。又被告如事實欄所載有期徒刑執行完畢之
    前科紀錄，有卷附臺灣高等法院被告前案紀錄表1 份可按，
    其於有期徒刑執行完畢釋放後5 年內，再犯本件最重法定本
    刑為有期徒刑以上之罪，為累犯，應依刑法第47條之規定，
    遞加重其刑。
四、本院審酌被告於業經強制戒治之治療程序，又連續多次再犯
    施用第一級毒品及第二級毒品之犯行，顯見其未能戒斷施用
    毒品惡習，改過意志不堅，自應予相當程度之刑事責難；惟
    另考量被告施用毒品係自傷行為，尚未直接危及他人，反社
    會危險性應屬較低，且犯罪後復能坦承犯行，態度尚佳及其
    犯罪動機、目的、施用期間、次數、頻率等一切情狀，各量
    處如主文所示之刑，並定其應執行之刑。扣案白粉3 包均含
    第一級毒品海洛因成分（合計淨重1.08公克，空包裝重0.82
    公克），業經鑑定屬實並認定如上，應依毒品危害防制條例
    第18條第1 項前段，宣告沒收銷毀之，包裝袋用以包覆毒品
    ，衡情已難與所包覆毒品絕對析離，自應整體視之為毒品，
    一併宣告沒收銷毀，至鑑驗耗用之毒品因已滅失，自無庸宣
    告沒收銷毀，附此敘明。
據上論斷，應依刑事訴訟法第273 條之1 第1 項、第284 條之1
、第299 條第1 項前段，毒品危害防制條例第10條第1、2 項、
第18條第1 項前段，刑法第11條前段、第47條、第56條、第51
條第5 款，判決如主文。
本案經檢察官乙○○到庭執行職務。
中    華    民    國    95    年    6     月    13    日
                  鳳山刑事第2 庭    法  官  李嘉益
以上正本證明與原本無異。
如不服本判決，應於收受送達後10日內向本院提出上訴書狀。
中    華    民    國    95    年    6     月    13    日
                                    書記官  郭南宏
附錄本案論罪科刑法條：
毒品危害防制條例第10條
施用第一級毒品者，處 6 月以上 5 年以下有期徒刑。
施用第二級毒品者，處 3 年以下有期徒刑。


司法院資訊處製作；財團法人民間司法改革基金會備份。
